臺灣高雄地方法院民事判決　　　　　　　95年度訴字第1079號
原　　　告　神州塑膠工業股份有限公司
法定代理人　甲○○
訴訟代理人　呂郁斌律師
複代理人　　陳清朗律師
被　　　告　膺豐營造股份有限公司
法定代理人　乙○○
訴訟代理人　丙○○
　　　　　　丁○○
上列當事人間給付貨款事件，本院於民國96年4 月27日言詞辯論
終結，判決如下：
    主  文
被告應給付原告壹佰壹拾萬柒仟肆佰陸拾玖元及自民國九十五
年一月十三日起至清償日止，按週年利率百分之五計算之利息。
訴訟費用由被告負擔。
    事實及理由
一、原告主張：被告膺豐營造股份有限公司於民國94年10月、11
    月期間，陸續向其購買各式工程用塑膠管類貨品（下稱系爭
    貨品），合計貨款新台幣（下同）1,137,469 元，迭經催討
    ，仍不給付，爰依買賣契約之法律關係請求給付，並聲明：
    被告應給付原告1,137,469 元及自支付命令聲請狀繕本送達
    翌日起至清償日止，按週年利率5 ％計算之利息。
二、被告抗辯：伊已於94年11月間給付原告200 餘萬元，應已無
    積欠原告貨款，並曾以存證信函請原告檢具仍有欠款之詳細
    資料供核對，原告均未提供，應認已無欠款；又系爭貨品，
    其中1 次卸載在道路旁，未依指示運至工地，當晚貨品失竊
    ，經向臺南縣警察局歸仁分局媽廟派出所報案；且原告均未
    依契約約定價格供貨，一直調高售價，違反誠信，已付調高
    部分之貨款本應返還，故可資抵銷；再者，伊於94年12月16
    日向原告請求供貨，原告不願出貨，所造成之損害，原告應
    予賠償，本件如尚有積欠，亦可抵銷等語，並聲明：原告之
    訴及假執行之聲請均駁回。
三、原告主張於94年10月、11月期間，陸續出售系爭貨品予被告
    ，合計貨款1,137,469 元，系爭貨品均已交付被告之事實，
    已提出客戶對帳單1 份、銷貨單7 份、出貨單1 份為證（詳
    卷第48頁起），而被告除辯稱其中1 批貨品失竊外，其餘系
    爭貨品均自承已收受（詳本院卷第127 頁），惟仍執上開情
    詞置辯，則本件爭執即在於：(一)系爭貨品已否全部交付？(二)
    系爭貨品之價金是否已支付？(三)原告有無逾越約定價格作請
    求？(四)被告前有無溢付貨款，可否與系爭貨品之價金為抵銷
    ？(五)被告有無損害賠償債權可供與系爭貨品之價金為抵銷？
    分述本院判斷如下：
    (一)關於系爭貨品已否全部交付：
      本件系爭貨品交付時間自94年10月13日起至同年11月22日
      止，有上開對帳單、銷貨單、出貨單附卷可按，且被告指
      稱失竊報案之臺南縣警察局歸仁分局媽廟派出所，於94年
      10月至12月，並未受理被告公司貨品失竊之報案，有歸仁
      分局函1 份附卷可稽（詳卷第100 頁），是失竊之所辯已
      難遽予採信，況被告亦不否認系爭貨品均經伊員工代理公
      司簽收（詳卷第59頁筆錄及上開銷貨單、出貨單），既已
      簽收即表示承認收受該批貨品，此為常態事實，是被告另
      辯稱未收受該批伊指為失竊之貨品，即屬變態事實，就該
      變態事實之真正自應舉證加以證實，惟被告僅空泛指稱系
      爭貨品其中1 批卸載在道路旁未依指示載運至工地，並未
      具體說明該公司中何人具體指示原告公司特定人將何批貨
      物卸載至特定地點，亦未提出證據加以證明，從而所辯即
      無可採，自應認系爭貨品均已交付被告。
    (二)關於系爭貨品之價金是否已支付：
      被告抗辯已向原告支付貨款200 餘萬元之事實，為原告所
      不爭執，惟辯稱上開貨款係清償前債，與系爭貨品無關，
      並提出協議書、支票影本、明細各1 份為證（詳卷第65頁
      起）。經查，依被告不爭執形式真正之上開協議書所示，
      協議日期為94年5 月15日，有該協議書附卷可查，而被告
      並不否認伊所稱之200 餘萬元付款，即依該協議書所為之
      協議付款，因該協議簽署時間在系爭貨品交付前約半年，
      協議內容略為：被告前簽發交付原告之支票，原告同意暫
      不提示請求付款，被告則交付訴外人施天寶所簽發，未填
      寫發票日之支票交付原告，俟被告通知，由原告填載發票
      日後提示請求付款等語，顯見該次係就簽署日前雙方之債
      務關係為協議，尚與簽署日數月後所交付之系爭貨品無關
      ，則被告所稱之該200 餘萬元付款，即與本件貨款無關，
      所辯自無理由，系爭貨品之價金尚未經被告支付應可認定
      。
    (三)關於原告有無逾越約定價格作請求：
      被告抗辯伊與原告曾簽訂買賣契約，就買賣貨品之價格事
      先已有約定，原告片面調漲價格之情，為原告所否認，辯
      稱系爭貨品之訂購及交付，非在雙方所訂契約期限內，不
      受前所訂契約價格之約束。經查，依被告與原告簽訂之買
      賣合約，其約定有效期間分別為自93年4 月26日起至93年
      11 月30 日止、自93年12月15日起至94年5 月31日止，有
      買賣合約書2 份附卷可憑（詳卷第92頁、93頁），而本件
      原告係請求94年10月、11月之貨款，有上開對帳單、銷貨
      單、出貨單在卷可考，本件買賣時間既不在上開契約所訂
      期限內，則該買賣契約所訂貨價自不適用於本件貨品，而
      被告既不爭執本件原告請求者為伊訂貨時雙方約定之價格
      ，則縱有調高，亦係經雙方合意，而併受拘束，則被告復
      辯稱該價格高於上開無關本件買賣之契約約定價格，依法
      即無所據，尚難認為有理由，從而本件原告係依雙方約定
      之價格為請求，應可認定。
    (四)關於被告前有無溢付貨款，可否與系爭貨品之價金為抵銷
      ：
      被告抗辯伊與原告簽訂上開買賣合約後，原告於93年10月
      片面調漲價格，致伊因而溢付貨款等語，原告雖不爭執就
      貨品價格有所調漲，惟主張該調漲業經原告同意，並提出
      經本件訴訟代理人丙○○簽名確認回傳之調價通知1 份為
      證（詳卷第94頁）。經查，被告既不爭執該公司人員曾在
      該調價通知簽名並回傳予原告，同意原告調漲所購貨品價
      格至為明顯，而被告既已同意調漲價格，復未表示受何強
      暴、脅迫，或有何錯誤，並經撤銷該同意調漲之意思表示
      ，則無論是否願接受漲價之事實，亦僅屬同意之動機，該
      調漲之意思表示既已合致，雙方當應依調漲後之價格給付
      貨品價金，是所辯有何溢付價金可請求返還等語即無可採
      ，亦不能請求返還該溢付之價金或以該溢付價金與本件價
      金抵銷。
    (五)關於被告有無損害賠償債權可供與系爭貨品之價金為抵銷
      ：
      被告抗辯於94年12月16日通知原告供貨，原告未依約交付
      所需貨品，致伊受有損害之情，亦為原告所否認，主張係
      因被告前遲延給付貨款，乃暫停交付貨品等語。經查，被
      告不否認前有遲延給付貨款之情，僅另辯稱應區隔該公司
      台南、高雄2 工地之供貨，然無論台南或高雄工地，既均
      為被告負責施工之工地，且由被告向原告訂貨，則負給付
      貨款責任者即均為被告，被告既有前債未負，依民法第26
      5 條規定，在被告交付貨款或提出擔保前，原告本可拒絕
      交付貨品，從而被告所辯因原告未依通知交貨受有損害可
      請求賠償，亦無可採，且被告既不得請求損害賠償，當亦
      無法以該損害賠償債權與本件價金抵銷。
四、按稱買賣者，謂當事人約定一方移轉財產權於他方，他方支
    付價金之契約，民法第345 條第1 項定有明文，是出賣人自
    得依買賣契約約定向買受人請求給付價金。本件被告既有向
    原告購買系爭貨品，且該貨品已交付，則原告自得向被告請
    求出售系爭貨品之價金1,137,469 元。
五、綜上所述，原告請求被告給付1,137,469 元及自支付命令聲
    請狀繕本送達翌日即95年1 月13日起至清償日止，按週年利
    率5 ％計算之法定遲延利息，依法尚無不合，應予准許。
六、本件事證已臻明確，兩造其他主張、抗辯、陳述並所提之證
    據，經審酌後，認均與本件之判決結果無影響，爰不一一論
    述；又原告既未聲請就勝訴部分為假執行之宣告，被告聲請
    駁回原告假執行之聲請即有誤會，以上併予敘明。
七、據上論結，原告之訴為有理由，依民事訴訟法第78條，判決
    如主文。
中　　華　　民　　國　　96　　年　　5 　　月　　11　　日
                  民事第一庭審判長法  官  陳嘉惠
                                  法  官  廖純卿
                                  法　官　鄭峻明
正本係照原本作成。
如不服本判決，應於送達後20日內，向本院提出上訴狀並表明上
訴理由，如於本判決宣示後送達前提起上訴者，應於判決送達後
10日內補提上訴理由書（須附繕本）。
中　　華　　民　　國　　96　　年　　5 　　月　　11　　日
                                  書記官　鍾淑美
